台灣新竹地方法院刑事判決　　　　　　　　　　　　　九十二年度易字第六五六號
　　公　訴　人　臺灣新竹地方法院檢察署檢察官
　　被　　　告　乙○○
右列被告因違反毒品危害防制條例案件，經檢察官提起公訴（九十二年度毒偵字第一
０八九號），本院合議庭裁定適用簡式審判程序，判決如左：
    主      文
乙○○施用第二級毒品，處有期徒刑拾月。
    事      實
一、乙○○前因施用第二級毒品安非他命案件，經本院以八十七年度毒聲字第四三二
    號裁定送觀察、勒戒後，因認無繼續施用毒品傾向，由臺灣新竹地方法院檢察署
    檢察官，於民國八十七年九月三日，以八十七年度偵字第五五二六號為不起訴處
    分確定；再於八十八年間，因施用第二級毒品案件，經本院以八十八年度毒聲字
    第一三六六號裁定送觀察、勒戒後，因認有繼續施用毒品之傾向，復經本院以八
    十八年度毒聲字第一七０六號裁定令入戒治處所施以強制戒治一年，並經本院以
    八十八年度竹北簡字第二五六號簡易判決判處有期徒刑六月，如易科罰金以三百
    元折算一日確定；其於強制戒治期間之八十九年三月七日因強制戒治成效評定為
    合格，經本院依聲請以八十九年度毒聲字第四六四號裁定停止強制戒治，所餘戒
    治期間付保護管束而出所，詎其於交付保護管束期間出所後之八十九年四月十九
    日，竟另犯施用第二級毒品之犯行，經臺灣新竹地方法院檢察署檢察官於八十九
    年七月十七日，以八十九年度毒偵字第一一四五號向本院聲請簡易判決處刑，並
    經本院新竹簡易庭於八十九年八月二十八日，以八十九年度竹簡字第四五七號判
    決判處有期徒刑六月，如易科罰金以三百元折算一日確定，惟其於前開判決確定
    後之八十九年十一月十四日後某日起至九十年四月二十四日止，竟又再犯施用第
    二級毒品犯行，經本院以九十年度易字第八四三號判決判處有期徒刑八月確定，
    並經本院依聲請以八十九年度毒聲字第一四一０號撤銷前開停止戒治，令入戒治
    處所執行所餘之強制戒治處分，嗣於九十年十月四日強制戒治期滿出所，惟其續
    入監接續執行前開案件及另所涉犯之其他刑事案件之徒刑共二年五月（按其因違
    反毒品危害條例案件，經本院以九十年度易字第八四三號判決判處有期徒刑八月
    確定後，又因妨害公務等案件，經本院以九十年度易字第五五八號各判處有期徒
    刑六月、五月確定，嗣上開二案件再經本院以九十一年度聲字第四０號裁定定應
    執行刑為有期徒刑一年五月確定），經執行至九十二年八月二十九日假釋出監（
    假釋付保護管束期間自九十二年八月二十九日起至九十三年三月七日止）。詎乙
    ○○於前開假釋付保護管束期間，竟仍未戒除毒癮，復另基於施用第二級毒品安
    非他命之犯意，於同年十月二十六日夜間某時許，在其位在新竹縣竹東鎮陸豐里
    三鄰荳子埔三十九號住處，以將安非他命置於燒烤器內燒烤，吸食煙霧之方式，
    非法施用第二級毒品安非他命一次，嗣於同年十月二十八日十三時五十分許，經
    臺灣新竹地方法院檢察署觀護人通知定期採驗尿液，經送檢後，其尿液檢體呈安
    非他命陽性反應，因而查知上情。
二、案經臺灣新竹地方法院檢察署觀護人報告臺灣新竹地方法院檢察署檢察官偵查起
    訴。
    理      由
一、本件被告乙○○所犯非法施用第二級毒品罪，並非死刑、無期徒刑、最輕本刑為
    三年以上有期徒刑之罪，或高等法院管轄第一審之案件，被告於本院審判程序進
    行中，就被訴事實為有罪之陳述，經本院合議庭認合於新修正刑事訴訟法第二百
    七十三條之一第一項之規定，裁定進行簡式審判程序，合先敘明。
二、訊據被告對於在右開時、地施用第二級毒品安非他命一次之事實，業已於本院審
    理時坦承不諱，而被告於臺灣新竹地方法院檢察署觀護人通知定期採驗尿液時所
    親自採取、封緘之尿液，經送驗結果確呈甲基安非他命陽性反應，此有臺灣新竹
    地方法院檢察署觀護人報告書、臺灣新竹地方法院檢察署檢察官執行保護管束指
    揮書、臺灣宜蘭地方法院九十二年度聲字第六０號裁定、臺灣新竹地方法院檢察
    署受保護管束人尿液檢體監管紀錄表、臺灣檢驗科技股份有限公司濫用藥物尿液
    檢驗報告、臺灣新竹地方法院檢察署施用毒品犯受保護管束人採尿報到編號表等
    件附卷可稽，是被告之自白核與事實相符，堪可採信。
三、按毒品危害防制條例於九十二年七月九日經總統公布修正，於九十三年一月九日
    生效施行，依修正後之毒品危害防制條例第三十五條第一項第三款及第二項之規
    定，審判中之案件，由法院依修正後規定處理之；前項情形，依修正前之規定有
    利於行為人者，適用最有利於行為人之法律，茲比較修正前後相關之規定如下：
(一)依修正前之毒品危害防制條例規定，被告係三犯以上違反毒品危害防制條例第十
    條第二項之罪之情形－
  1.按違反毒品危害防制條例第十條之罪者，檢察官應先將被告送勒戒處所觀察、勒
    戒，其期間不得逾一個月；經觀察、勒戒後，無繼續施用毒品之傾向者，應由檢
    察官為不起訴處分；依第二十條第二項規定為不起訴之處分後，三犯第十條之罪
    者，不適用該項規定。同條例第二十條第一項、第二項前段、第三項前段分別定
    有明文。
  2.被告前因施用第二級毒品安非他命案件，經本院以八十七年度毒聲字第四三二號
    裁定送觀察、勒戒後，因認無繼續施用毒品傾向，由臺灣新竹地方法院檢察署檢
    察官以八十七年度偵字第五五二六號為不起訴處分確定；再於八十八年間，因施
    用第二級毒品案件，經本院以八十八年度毒聲字第一三六六號裁定送觀察、勒戒
    後，因認有繼續施用毒品之傾向，復經本院以八十八年度毒聲字第一七０六號裁
    定令入戒治處所施以強制戒治一年，嗣其強制戒治執行滿三月後，經戒治處所認
    無繼續戒治之必要，乃報由檢察官聲請本院以八十九年度毒聲字第四六四號裁定
    停止戒治，所餘戒治期間付保護管束，惟其於保護管束期間，因違反保護管束應
    遵守事項情節重大，經檢察官聲請後，由本院以八十九年度毒聲字第一四一０號
    撤銷停止戒治，令入戒治處所執行所餘之強制戒治處分，迄於九十年十月四日，
    其強制戒治期滿，復再因施用第二級毒品安非他命案件，經臺灣新竹地方法院檢
    察署檢察官聲請後，經本院以九十二年度毒聲字第八二七號裁定令入戒治處所施
    以強制戒治一年等情，有臺灣高等法院被告全國前案紀錄表、臺灣新竹地方法院
    檢察署被告刑案資料查註記錄表、臺灣新竹地方法院檢察署檢察官八十七年度偵
    字第五五二六號為不起訴處分、臺灣新竹地方法院檢察署檢察官保護管束指揮書
    、戒治處分執行指揮書、本院八十八年度毒聲字第一七０六號、八十九年度毒聲
    字第四六四號、八十九年度毒聲字第一四一０號裁定、九十年度易字第八四三號
    判決、九十年度易字第五五八號判決、九十一年度聲字第四０號裁定、本院九十
    二年度毒聲字第八二七號裁定等件在卷可稽。綜上，被告係三犯以上非法施用第
    二級毒品安非他命犯行之犯行洵堪認定，應予依法論科。
(二)依修正後之毒品危害防制條例第二十三條第二項之規定，被告係符合觀察、勒戒
    或強制戒治執行完畢釋放後，五年內再犯第十條之罪，檢察官應依法追訴，所為
    亦應予論罪科刑。
(三)綜上所述，本件無論修正前後，均應依法為追訴處罰；而修正前後毒品危害防制
    條例第十條第二項之構成要件及法定本刑均相同，依該條例第三十五條第一項第
    三款、刑法第二條第一項前段之規定，本件自應適用修正後同條例第十條第二項
    之規定處理之。
四、被告非法施用第二級毒品安非他命，核其所為係犯修正後毒品危害防制條例第十
    條第二項之施用第二級毒品罪。其持有第二級毒品安非他命後，進而施用，其持
    有第二級毒品之低度行為，應為施用之高度行為所吸收，爰不另論其持有第二級
    毒品罪。爰審酌被告前有違反麻醉藥品管理條例、毒品危害防制條例、竊盜、妨
    害公務等前科紀錄，有前開臺灣高等法院被告全國前案紀錄表、臺灣新竹地方法
    院檢察署被告刑案資料查註記錄表在卷可按，素行不良，其非法施用毒品害人害
    己，危害國民健康至深且鉅，且其經戒治後，仍無法戒斷，顯然自制力甚為薄弱
    ，惟念其所為僅戕害自身身心健康，並其犯罪手段、情節及所生危害均尚非重大
    ，兼衡其犯罪後已坦承犯行，態度尚佳等一切情狀，量處如主文所示之刑，以資
    懲儆。
據上論斷，應依刑事訴訟法第二百七十三條之一第一項、第二百九十九條第一項前段
，修正後毒品危害防制條例第三十五條第一項第三款、第十條第二項，刑法第十一條
前段、第二條第一項前段，判決如主文。
本案經檢察官甲○○到庭執行職務。
中      華      民      國    九十三    年      一      月     三十     日
                                    臺灣新竹地方法院刑事第三庭
                                        法  官  高  敏  俐
右正本證明與原本無異。
如不服本判決，應於判決送達後十日內向本院提出上訴狀（應附繕本），上訴於臺灣
高等法院。
                                        書記官  賴  寶  合
中      華      民      國    九十三    年      一      月     三十     日
附錄本案論罪科刑法條全文：
修正後毒品危害防制條例第十條第二項：
施用第二級毒品者，處三年以下有期徒刑。
